【裁判字號】    97,審易,1448
【裁判日期】    970815
【裁判案由】    詐欺等
【裁判全文】
臺灣高雄地方法院刑事判決            97年度審易字第1448號
公  訴  人  臺灣高雄地方法院檢察署檢察官
被      告  甲○○
                    （另案於台灣高雄看守所羈押中）
上列被告因詐欺案件，經檢察官提起公訴（97年度偵字第11256
號、第15745 號），被告於準備程序進行中就被訴事實為有罪陳
述，經告知簡式審判程序要旨並聽取當事人之意見後，本院裁定
由受命法官獨任進行簡式審判程序並判決如下：
    主  文
甲○○意圖為自己不法之所有，以詐術使人將本人之物交付，累
犯，處有期徒刑月，如易科罰金，以新台幣壹仟元折算壹日；
又竊盜，累犯，處拘役伍拾日，如易科罰金，以新台幣壹仟元折
算壹日；又竊盜，累犯，處拘役伍拾日，如易科罰金，以新台幣
壹仟元折算壹日。應執行拘役玖拾日，如易科罰金，以新台幣壹
仟元折算壹日；
    事  實
一、甲○○前因竊盜、搶奪等案件，經台灣台中地方法院先後以
    94年度中簡字第2622號判決判處有期徒刑6 月及95年度訴字
    第224 號判決判處有期徒刑8 月確定，上揭2 罪復經裁定應
    執行有期徒刑1 年1 月，於民國96年3 月31日縮刑期滿執行
    完畢。詎其猶不知悛悔，仍分別實施下列犯行：
  (一)於97年1 月6 日22時30分許，明知自身並無支付車資及還款
    之意，猶意圖為自己不法所有且同時基於詐欺取財及得利之
    犯意，先在高雄市○○路、五福路交岔口「好樂迪KTV 」前
    以電話招請陳明德所駕駛之計程車，上車後即向陳明德佯稱
    欲前往高雄市○○路、河南路及南台橫路菜市場等地取貨，
    俟抵達指定地點後，甲○○則先行下車，並自不詳地點搬取
    紙箱用以裝填廢紙及個人衣物後搬運上車放置，藉以取信於
    陳明德。隨後甲○○再向陳明德佯稱另有其他貨物必須領取
    、惟因身上所攜帶金錢尚不足新台幣（以下同）2800元、必
    須先向其借貸應急云云，使陳明德誤信其仍有前開紙箱暨其
    內財物以資擔保，遂陷於錯誤而同意交付2800元予甲○○，
    詎甲○○取得該筆款項後乃佯請陳明德在原處等候，隨後即
    逕自下車逃逸無蹤，亦未支付上述車資300 元。嗣因陳明德
    久候仍未見甲○○返回取物還款，乃察覺有異而檢視甲○○
    所遺留之紙箱，發現其內均係舊衣服及廢紙等毫無價值之物
    品，方始知悉受騙。
  (二)其後分別意圖為自己不法之所有，於97年4 月25日22時許，
    前往台中市○○區○○路2 段267 號後巷道及同路段265 號
    後巷內，逕以徒手方式先後竊取張雄飛所有之九層塔盆栽1
    盆與吳志中所有小盆景1 盆及磚頭2 塊既遂。嗣於同日22時
    30分許，在台中市○○區○○路2 段260 之18巷口遭警盤檢
    查獲，進而查悉上情。
二、案經台中市警察局第六分局報請台灣台中地方法院檢察署呈
    請台灣高等法院檢察署核轉及陳明德訴由高雄市政府警察局
    新興分局報請台灣高雄地方法院檢察署偵查起訴。
    理  由
一、被告甲○○所犯係刑法第320 條第1 項普通竊盜既遂罪及同
    法第339 條第1 項詐欺取財既遂罪，其法定刑俱為死刑、無
    期徒刑、最輕本刑為3 年以上有期徒刑以外之罪，於準備程
    序進行中被告就被訴事實為有罪陳述，由受命法官告知簡式
    審判程序要旨並聽取其與公訴人之意見，經被告同意適用簡
    式審判程序後，本院亦認無不得或不宜改依簡式審判程序進
    行之處，爰依刑事訴訟法第273 條之1 第1 項、第284 條之
    1 規定，本院合議庭裁定由受命法官獨任進行簡式審判程序
    ，合先敘明。
二、前揭事實，業經證人陳明德、張雄飛及吳志中等人分別於警
    詢中指證綦詳，並有贓物認領保管單2 紙在卷可稽，復據被
    告於本院審理中坦認上情不諱，足徵被告之自白核與事實相
    符，堪予採信。職是，本件事證明確，被告前揭犯行至堪認
    定，均應依法論科。
三、核被告甲○○所為，各係犯刑法第339 條第1 項、第2 項詐
    欺取財既遂（現金2800元部分）與詐欺得利既遂（車資300
    元部分）罪及同法第320 條第1 項普通竊盜既遂罪。被告係
    以一行為同時觸犯詐欺取財與詐欺得利罪，應成立想像競合
    而從犯罪情節較重之詐欺取財既遂罪論處。又被告先後所犯
    詐欺取財既遂及2 次普通竊盜既遂犯行，彼此間犯意個別、
    行為互殊，應予分論併罰為當。再者，被告前因竊盜、搶奪
    等案件，經法院判決有罪確定，於96年3 月31日縮刑期滿執
    行完畢一節，業如前述，並有台灣高等法院被告前案記錄表
    1 件在卷足憑，是其前受有期徒刑執行完畢後，5 年內故意
    再犯本件法定刑為有期徒刑以上之罪，均應論以累犯並依法
    加重其刑。爰審酌被告不思以己力正當謀生，反圖不勞而獲
    ，任意訛詐及竊取他人財物，及其犯罪之動機、目的與手段
    ，並兼衡其品行、生活狀況、智識程度，與所造成被害人等
    財物損失均屬非鉅，且犯罪後尚知坦承全部犯行、態度良好
    等一切情狀，分別量處如主文所示之刑及諭知易科罰金折算
    標準，並另就諭知拘役部分定其應執行之刑且諭知易科罰金
    折算標準，以資懲儆。
據上論斷，應依刑事訴訟法第273 條之1 第1 項、第299 條第1
項前段，刑法第320 條第1 項、第339 條第1 項、第2 項、第55
條、第47條第1 項、第51條第6 款、第10款、第41條第1 項前段
，刑法施行法第1 條之1 ，判決如主文。
中    華    民    國    97    年    8     月    15    日
                 刑事第七庭  法  官   陳明呈
以上正本證明與原本無異。
如不服本判決應於收受本判決後10日內向本院提出上訴書狀，並
應敘述具體理由，如未敘述上訴理由者，應於上訴期間屆滿後20
日內補提理由書狀於本院（均須按他造當事人之人數附繕本）「
切勿逕送上級法院」。
中    華    民    國    97    年    8     月    15    日
                              書記官   張琇晴
附錄本判決論罪科刑之法條：
中華民國刑法第320條（普通竊盜罪、竊佔罪）
意圖為自己或第三人不法之所有，而竊取他人之動產者，為竊盜
罪，處5 年以下有期徒刑、拘役或5 百元以下罰金。
意圖為自己或第三人不法之利益，而竊佔他人之不動產者，依前
項之規定處斷。
前二項之未遂犯罰之。
中華民國刑法第339條（普通詐欺罪）
意圖為自己或第三人不法之所有，以詐術使人將本人或第三人之
物交付者，處5 年以下有期徒刑、拘役或科或併科1 千元以下罰
金。
以前項方法得財產上不法之利益或使第三人得之者，亦同。
前二項之未遂犯罰之。


司法院資訊處製作；財團法人民間司法改革基金會備份。
